# 请教陈老师，新设公司账务如何处理

提问人：fbsgtc2016 时间：2019-10-23 06:30:11
非从业人员请教小白问题。我司下设子公司 A，目前着手投资 70% 和另一家公司共同成立新公司 C。 请问针对期末 C 公司是否纳入我司合并报表范围。如果纳入的话，参照什么方法 (成本法？)进行处理呢。谢谢陈老师。

回答人：chenyiwei
1 、合并报表的范围以控制为基础确定。一般认为，如无其他特殊考虑因素，70%的持股比例是可以控制该被投资单位的，应纳入合并报表范围，在合并报表层面确认少数股东权益和少数股东损益。
2 、因为是新设的子公司，直接将投资成本与对应的子公司实收资本份额抵销即可，同时将本期损益的 30% 转入少数股东损益（借：少数股东损益，贷：少数股东权益），以及将少数股东出资的部分转入少数股东权益即可。